臺灣新竹地方法院民事裁定  
111年度聲字第134號
聲  請  人  陳昱瑄  
相  對  人  周樹林  


上列當事人間聲請停止執行事件，本院裁定如下：
    主  文
聲請駁回。
聲請費用由聲請人負擔。
    理  由
一、按有回復原狀之聲請，或提起再審或異議之訴，或對於和解
    為繼續審判之請求，或提起宣告調解無效之訴、撤銷調解之
    訴，或對於法院許可拍賣抵押物、質物之裁定提起抗告時，
    法院始得因必要情形或依聲請定相當並確實之擔保，而為停
    止強制執行之裁定，強制執行法第18條第2項定有明文。
二、本件聲請人主張相對人有未付工程款，經其向本院111年度
    訴字第664號案件起訴請求相對人給付新台幣(下同)94萬元
    ，及自民國106年8月22日起至清償日止，按年息百分之5計
    算之利息在案，本件執行事件查封財產一旦拍賣，勢難回復
    原狀，為此願供擔保，請准裁定本院110年度司執字第37737
    號損害賠償強制執行事件及本院囑託台灣新北地方法院110
    年度司執助字第7036號強制執行事件，在本院111年度訴字
    第664號案件判決確定前停止強制執行等語。
三、經查，本院110年度司執字第37737號損害賠償強制執行事件
    係相對人執台灣高等法院109年度重上字第63號民事判決及
    最高法院110年度台上字第1965號民事裁定聲請對於聲請人
    為強制執行，聲請強制執行內容為１、聲請人應給付相對人7
    ,270,400元，及自107年6月8日起至清償日止，按年息百分
    之5計算之利息、執行費用，２、聲請人應給付相對人1,149,
    600元，及自109年4月24日起至清償日止按年息百分之5計算
    之利息、執行費用，業據本院依職權調閱110年度司執字第3
    7737號民事執行案卷核閱無訛，而聲請人向本院所提111年
    度訴字第664號案件係起訴請求相對人給付其94萬元，及自1
    06年8月22日起至清償日止，按年息百分之5計算之利息，主
    張之事實為相對人應給付其未付工程款94萬元，亦經本院依
    職權調閱111年度訴字第664號民事案卷核閱綦詳，則聲請人
    就本院110年度司執字第37737號損害賠償強制執行事件，既
    未有回復原狀之聲請，或對於另案台灣高等法院109年度重
    上字第63號民事判決及最高法院110年度台上字第1965號民
    事裁定提起再審或異議之訴情形，本院即難依強制執行法第
    18條規定依聲請人聲請定相當並確實之擔保，而為停止強制
    執行之裁定。從而，聲請人本件聲請，經本院調卷審查後，
    認與前揭規定不符，難予准許，應予駁回。
四、並依民事訴訟法第95條、第78條，裁定如主文。
中　　華　　民　　國　　111 　年　　8 　　月　　29　　日
                  民事第二庭法　　　官　王佳惠
以上正本係照原本作成。
如對本裁定抗告須於裁定送達後10日內向本院提出抗告狀，並繳
納抗告費新台幣1,000元。
中　　華　　民　　國　　111 　年　　8 　　月　　29　　日
                            書  記  官　黃伊婕